【裁判字號】    92,訴,2507
【裁判日期】    921222
【裁判案由】    毒品危害防制條例
【裁判全文】
臺灣高雄地方法院刑事判決                        九十二年度訴字第二五七號
    公  訴  人  臺灣高雄地方法院檢察署檢察官
    被      告  乙○○
    選任辯護人  周村來律師
                周元培律師
    被      告  丙○○
    選任辯護人  曾永霖律師
右列被告等因違反毒品危害防制條例案件，經檢察官提起公訴（九十二年度偵字第一
七九六四號）及公訴人移
三五三號），本院判決如左：
    主  文
丙○○、乙○○共同運輸第三級毒品，丙○○累犯，處有期徒刑伍年肆月，乙○○處
有期徒刑伍年貳月。第三級毒品Ｋ他命貳桶（液態合計淨重壹萬零捌拾陸點柒玖公克
），沒收銷燬之。包裝桶貳個（總重肆佰玖拾貳點貳玖公克）沒收。
    事  實
一、丙○○於民國（下同）九十年間因違反毒品危害防制條例案件，經臺灣台南地方
    法院新營簡易庭判處有期徒刑二月確定，於九十一年七月一日易科罰金執行完畢
    ，猶不知醒悟，其與乙○○均明知Ｋ他命經我國公告列為毒品危害防制條例第二
    條第二項第三款之第三級毒品，而不得非法運輸，竟共同基於運輸第三級毒品Ｋ
    他命之犯意聯絡、行為分擔，協議共同集資新台幣（下同）十萬元，並由乙○○
    先全數墊付，二人於九十二年八月二十七日凌晨一時許（起訴書誤載為下午一時
    ），一同駕駛林東峰所有車牌號碼８Ｊ─３７７７號自用小客車自台南南下至高
    雄市○○路與重信路口之「享溫馨ＫＴＶ」店外，向真實姓名及年籍均不詳，綽
    號為「阿堯」之成年男子，購買兩桶液態Ｋ他命。嗣於當日凌晨五時三十分許，
    雙方碰面後，由乙○○將預先準備之現金十萬元交丙○○，再由丙○○將十萬元
    貨款及其自行墊付三千五百元之運費交予綽號「阿堯」之男子，而取得兩塑膠桶
    之液態Ｋ他命（溶液合計淨重一萬零八十六點七九公克、包裝桶總重四百九十二
    點二九公克），二人準備運回台南住處，約同日六時許，途經高雄市○○路及自
    由路路口，為台灣高雄地方法院檢察署檢察官指揮法務部調查局、高雄市調查處
    、高雄港務警察局及海巡署台南海巡隊與屏東機動查緝隊等單位當場查獲，並扣
    得前開液態Ｋ他命二桶，而悉上情。
二、案經法務部調查局高雄市調查處移送本台灣高雄地方法院檢察署檢察官偵查起訴
    及移送併辦審理。
    理  由
一、訊據被告乙○○及丙○○對於共同將上開第三級毒品Ｋ他命自高雄運回台南之事
    實並不否認，然矢口否認有何違反毒品危害防制條例之犯行，並均辯稱：扣案之
    液態Ｋ他命二桶，是渠等買來要自己施用，沒有運輸之犯意云云。惟查：：
（一）扣案之液體二桶，經分別送高雄醫學大學附設中和紀念醫院及法務部調查局檢
      驗結果，均確屬第三級毒品Ｋ他命等情，有該院九十二年九月二十九日九二０
      九─一六一號、九二０九─一六二號檢驗報告及該局調科壹字第０九二六二六
      一二七四０號檢驗通知書各乙份在卷可稽，是前開扣案之液體二桶確屬第三級
      毒品Ｋ他命無訛。
（二）雖被告等均辯稱：渠等沒有運輸毒品之犯意云云。惟按懲治走私條例之運送走
      私物品罪，並不以運送他人所有或持有之走私物品為限，即為自己運送者亦包
      括在內，故不論運送人係為他人運送或為自己運送，均應成立運送走私物品罪
      （本院八十四年臺上字第二五二五號判例參照）。同理，毒品危害防制條例之
      運輸毒品罪，亦不以運輸他人所有或持有之毒品為限，即為自己運輸者亦包括
      在內，故不論運輸人係為他人運輸或為自己運輸，均應成立運輸毒品罪，且運
      輸不以國外輸入國內或國內輸出國外為限，其在國內運輸者亦屬之，零星夾帶
      或短途持送得斟酌實際情形依持有煙毒罪論科（最高法院九十二年度台上字第
      三三二一號判決、最高法院八十二年度第三次刑事庭會議決議、司法院院解字
      第三五四一號解釋意旨可資參照）。再按，司法院院解字第三五四一號解釋係
      指無運輸或販賣之意圖單純持有煙毒者而言，並非謂凡零星夾帶或短途持送煙
      毒者不問其犯意如何概論以持有煙毒之罪（司法院院解字第三八五三號解釋意
      旨參照）。是被告等欲將前開二桶第三級毒品Ｋ他命自高雄市○○路與重信路
      口運輸回台南縣住處，且運輸數量高達一萬餘公克，均非所謂「零星夾帶」或
      「短途持送」之情形，衡諸上開解釋意旨，及被告二人均已著手將Ｋ他命帶
      運送之情，足認渠等所為顯已該當運輸Ｋ他命之構成要件。是渠等前開所辯，
      顯係卸責之詞，不足採信。綜上所述，被告二人運輸第三級毒品之犯行，均堪
      認定。
二、核被告等所為，均係犯毒品危害防制條例第四條第三項之運輸第三級毒品Ｋ他命
    罪。被告等就上開犯行，有犯意聯絡及行為分擔，均為共同正犯。又被告丙○○
    於九十年間因違反毒品危害防制條例案件，經臺灣台南地方法院新營簡易庭判處
    有期徒刑二月確定，於九十一年七月一日易科罰金執行完畢等情，有台灣高雄地
    方法院檢察署刑案資料查註記錄表、台灣高等法院被告全國前案記錄表在卷可憑
    ，茲於執行完畢後五年以內再犯有期徒刑以上之本罪，為累犯，應依刑法第四十
    七條之規定加重其刑。爰審酌被告二人正值青年，竟不思上進，為求個人私益，
    運輸大量之第三級毒品Ｋ他命，影響國民健康，危害社會秩序至鉅，惟念渠等犯
    後坦承部分犯行，態度尚稱良好等一切情狀，各量處如主文所示之刑，以示懲戒
    。扣案之第三級毒品Ｋ他命（液態合計淨重一萬零八十六點七九公克），為查獲
    之毒品，應依毒品危害防制條例第十八條第一項前段規定宣告沒收並銷燬之，至
    鑑驗時所耗用之Ｋ他命，業已滅失，故不另為沒收並銷燬之宣告；又扣案之用於
    包裝毒品Ｋ他命之包裝桶二個（總重四百九十二點二九公克），為被告等所有，
    係供運輸第三級毒品犯罪所用之物，業據被告等供承在卷，應依毒品危害防制條
    例第十九條第一項規定沒收之。至車牌號碼８Ｊ─３７７７號自用小客車，雖為
    被告等共同運輸上開毒品所使用之陸上交通工具，然係案外人林東峰所有，並非
    被告等所有，此有車號查詢汽車車籍一份在卷可稽，爰不予宣告沒收。
三、至公訴人移送併案審理部分（九十二年度偵字第二二三五九號及第二三三五三號
    ），與本案起訴部分犯罪事實相同，屬於單純一罪，為事實上之同一案件，本院
    自得一併審理，附此敘明。
四、公訴意旨另以：被告乙○○與丙○○二人共同基於製造第三級毒品Ｋ他命之犯意
    聯絡，於取得前開兩塑膠桶之液態Ｋ他命後，準備運回台南住處提煉製造，約九
    十二年八月二十七日凌晨六時許（公訴人誤為下午六時許），途經高雄市○○路
    及自由路路口，為檢察官指揮法務部調查局、高雄港務警察局、海巡署台南海巡
    隊與屏東機動查緝隊等單位當場查獲，並扣得前開液態Ｋ他命毒品二桶；復循線
    至台南縣永康市○○路一五九巷十一弄三號被告乙○○住處，扣得犯罪所用之製
    造Ｋ他命之風乾器盤子二個、液態Ｋ他命風乾切割器一張、液態Ｋ他命結晶後吸
    食器管一支；於台南縣新化鎮○○街七七○號被告丙○○之住處，扣得Ｋ他命粉
    末分裝瓶二包、製造成品Ｋ他命膠囊一瓶共三十六顆、液態Ｋ他命風乾用器皿二
    只、Ｋ他命分裝用塑膠袋二個、結晶Ｋ他命分裝器具三支、結晶Ｋ他命刮除器二
    枚等物，因認被告等另涉有毒品危害防制條例第四條第三項之製造第三級毒品Ｋ
    他命罪嫌云云。
五、公訴人認被告二人涉犯製造第三級毒品Ｋ他命之罪，係以渠等警訊中自白及有前
    開物品扣案可證，為其論據。訊據被告二人均堅詞否認有何製造第三級毒品Ｋ他
    命之犯行，並辯稱：扣案之風乾器盤子二個、切割器一張、吸食器管一支、分裝
    瓶二包、膠囊一瓶、塑膠袋二個、分裝器具三支、及刮除器二枚等物，係渠等為
    方便供自己施用而分裝Ｋ他命之工具，不是製造之工具等語。經查：
（一）按犯罪事實，應依證據認定之，無證據不得認定犯罪事實；又被告或共犯之自
      白，不得作為有罪判決之唯一證據，仍應調查其他必要之證據，以察其是否與
      事實相符。刑事訴訟法第一百五十四條第二項、第一百五十六條第二項，分別
      定有明文。
（二）本件雖有風乾器盤子、切割器、吸食器管、分裝瓶、膠囊一瓶、風乾用器皿、
      分裝用塑膠袋、分裝器具及刮除器二枚等物扣案。然前開扣案之物品通常為分
      裝毒品所用，無法進而推論被告等有製造第三級毒品Ｋ他命之犯行，且因被告
      等於審理中堅決否認有製造之犯行，自不能憑渠等於警訊中唯一自白，認其等
      另犯製造毒品罪。此外，縱被告等購買前開液態Ｋ他命二桶之目的係為製造，
      然被告等於運輸過程中即被查獲，渠等尚未著手於製造Ｋ他命之階段，而毒品
      危害防制條例第四條第三項製造第三級毒品並未處罰預備犯，是被告等所為，
      顯不構成製造第三級毒品罪。此部分之行為依起訴書所載之犯罪事實，與渠等
      運輸第三級毒品之行為，為裁判上一罪之關係，依法無庸另為無罪之諭知。
（三）至辯護人另辯稱被告等所為僅係構成藥事法第八十二條第一項製造禁藥罪，然
      如前所述，既無證據可證明被告等有製造之行為，且製造禁藥罪亦不處罰預備
      犯，則渠等所為當不另構成藥事法第八十二條第一項製造禁藥罪，附此敘明。
（四）因被告等製造第三級毒品Ｋ他命罪嫌部分無法證明，是扣案之風乾器盤子二個
      、乾切割器一張、吸食器管一支、分裝瓶二包、膠囊一瓶共三十六顆、風乾用
      器皿二只、分裝用塑膠袋二個、分裝器具三支及刮除器二枚等物，爰不於本案
      宣告沒收。
據上論結，應依刑事訴訟法第二百九十九條第一項前段，毒品危害防制條例第四條第
三項、第十八條第一項前段、第十九條第一項，刑法第十一條、第二十八條、第四十
七條，判決如主文。
本案經檢察官甲○○到庭執行職務。
中      華      民      國    九十二    年     十二     月    二十二    日
                                    臺灣高雄地方法院刑事第九庭
                                        審判長法  官    孫啟強
                                              法  官    楊宗翰
                                              法  官    張茹棻
右正本證明與原本無異。
如不服本判決，應於判決送達後十日內，向本院提出上訴狀。
                                              書記官    李忠霖
中      華      民      國    九十二    年     十二     月    二十二    日
附錄法條：
毒品危害防制條例第四條第三項
製造、運輸、販賣第三級毒品者，處五年以上有期徒刑，得併科新台幣五
百萬元以下罰金。


司法院資訊處製作；財團法人民間司法改革基金會備份。
